【裁判字號】    98,交聲,1519
【裁判日期】    980814
【裁判案由】    違反道路交通管理處罰條例聲明異議
【裁判全文】
臺灣桃園地方法院交通事件裁定        98年度交聲字第1519號
原處分機關  交通部公路總局新竹區監理所中壢監理站
異  議  人
即受處分人  乙○○
上列異議人因違反道路交通管理處罰條例案件，不服交通部公路
總局新竹區監理所中壢監理站中華民國98年7月1日壢監裁字第裁
53-DB0000000號違反道路交通管理事件裁決書所為之處分，聲明
異議，本院裁定如下：
    主  文
異議駁回。
    理  由
一、原處分意旨略以：異議人即受處分人乙○○於民國98年4 月
    19日凌晨1時15分許，駕駛車號0316-UW號自用小客車，行經
    桃園縣中壢市○○路與延平路口，有「闖紅燈（紅燈左轉）
    、攔檢不停經警鳴笛，指揮棒指揮加速逃逸」之違規情事，
    為桃園縣政府警察局中壢分局警員甲○○逕行舉發，並填製
    桃園縣政府警察局桃警局交字第DB0000000 號舉發違反道路
    交通管理事件通知單，限於同年5 月19日前向原處分機關交
    通部公路總局新竹區監理所中壢監理站到案陳述，因申訴內
    容不為所採，爰經原處分機關於98年7月1日以壢監裁字第裁
    53-DB0000000號裁決書，認異議人違反道路交通管理處罰條
    例第53條第1項、第60條第1項之規定，處異議人罰鍰新臺幣
    （下同）2,700元、3,000元，並依同條例第63條第1項第3款
    、第1款規定，各記違規點數3點、1點，計罰鍰總額5,700元
    並記違規點數4點等語。
二、聲明異議意旨略以：異議人於上述時間經過前開路口時，發
    現前方有警員拿指揮棒攔檢車輛，因見警員揮手距離僅1 台
    車身左右，異議人隨即停車受檢，惟距離警員位置較遠，現
    場亦無路燈照明，經觀看後照鏡並未見警員靠近盤查，因而
    認警員並未予以舉發而逕行離去。今警員認異議人有闖紅燈
    及攔檢不停加速逃逸等違規情事而開單舉發乙事，異議人承
    認當時有闖紅燈之行為，然絕無加速逃逸、攔檢不停，且未
    曾聽聞警員鳴笛之聲，警員亦無對此錄影存證或提出照片。
    為此，爰依法聲明異議。
三、按汽車駕駛人，行經有燈光號誌管制之交岔路口闖紅燈者，
    處1,800元以上5,400元以下罰鍰；汽車駕駛人，駕駛汽車有
    違反本條例之行為，經交通勤務警察或依法令執行交通稽查
    任務人員制止時，不聽制止或拒絕停車接受稽查而逃逸者，
    除按各該條規定處罰外，處3,000元以上6,000元以下罰鍰；
    汽車駕駛人有第60條第1 項情形者，除依原條款處罰鍰外，
    並予記違規點數1 點；汽車駕駛人有第53條情形者，除依原
    條款處罰鍰外，並予記違規點數3 點，道路交通管理處罰條
    例第53條第1項、第60條第1項、第63條第1 項第1款、第3款
    定有明文。
四、經查：
  (一)異議人於上述時間經過前開路口時，駕駛前開自用小客車，
    自中華路與延平路口有闖越紅燈之違規乙節，為異議人所不
    爭執，並有舉發通知單1 紙在卷可稽，堪以認定。又異議人
    於上揭時地經桃園縣政府警察局中壢分局警員甲○○攔檢不
    停經警鳴笛，指揮棒指揮加速逃逸等情，業據證人甲○○於
    本院訊問時結證屬實，且觀證人甲○○陳稱：當時異議人行
    經中華路及延平路口闖越紅燈，伊以哨音示警並輔以指揮棒
    指揮要求異議人路邊停車，異議人將車輛停在距離伊後方30
    公尺左右的位置，短暫停留約35秒，伊趨前往異議人停車位
    置，尚未靠近其隨即駕車離去，當時伊並未往前追等語，並
    有現場圖及路口號誌圖等附卷可參，足以認定。況燈光號誌
    之違反及不服稽查而逃逸，其所需之舉證狀態稍縱即逝，除
    設有感應照相之路口外，事後無法還原現場狀態，自有賴執
    行交通勤務之警員以為察實，準此，證人甲○○既職司該項
    職務，記明車號等可資辯明車輛之資料，為其業務範圍內之
    事項，其觀察程度自應較一般人更為專注，復參酌員警執行
    公務時，本身即受有行政懲處責任之監督，其到庭具結作證
    ，更係以刑事責任擔保其證言之真實性，且證人甲○○與異
    議人素不相識，彼此間亦無任何嫌隙，當不至甘冒涉犯偽證
    罪之險，蓄意構陷異議人，亦查無證人甲○○所為證詞有顯
    著瑕疵或與事實不符之處，互核與異議人上揭陳述單所載內
    容相符，堪認證人甲○○所述屬實，本件異議人確有闖紅燈
    及攔檢不停之違規事實無訛。
  (二)至異議人辯稱：本件未檢附違規照片、錄影，且未曾聽聞警
    員有鳴笛攔查情事云云。然查，證人甲○○業已到庭結證異
    議人確有本件違規情事，足堪採信，已如前述，且前開路口
    未設置該項感應照相設備，殊難僅以未拍攝此一稍縱即逝之
    違規照片為由，率認證人甲○○所述不實，則異議人所辯應
    檢附違規照片、未聽聞警員鳴笛攔查乙節，顯屬無據，委不
    可採。復異議人亦自承其確有闖紅燈之違規事實存在，祇因
    主觀上認員警不予攔檢而逕行駛離，顯見其有不聽制止停車
    接受稽查而逃逸之意，甚為明確，所辯無拒絕受檢之意思乙
    節，亦屬無據，要無可採。
  (三)基上，異議人確有於上述時地闖越紅燈及拒絕受檢情事，原
    處分機關以異議人於期限內到案陳述意見，而依道路交通管
    理事件統一裁罰基準表予以罰處，自屬有據，於法相合。
五、綜上所述，異議人確有違規闖越紅燈並拒絕拒絕停車接受稽
    查而逃逸之事實，至為明確。原處分機關依道路交通管理處
    罰條例第53條第1項、第60條第1項規定，各處罰鍰2,700 元
    、3,000元，並記違規點數4點（1點、3點），核無違誤（另
    本件裁決書漏引同條例第63條第1 項第1款、第3款之記違規
    點數處罰依據，應併予更正）。是異議人本件聲明異議，為
    無理由，應予駁回。
據上論斷，應依道路交通管理處罰條例第87條第2 項，道路交通
案件處理辦法第19條，裁定如主文。
中    華    民    國    98    年    8     月    14    日
                  交通法庭      法  官  黃翊哲
以上正本證明與原本無異。
如不服本裁定，應於裁定送達後5 日內，以書狀敘述理由（須附
繕本），向本院提出抗告。
                                書記官  劉霜潔
中    華    民    國    98    年    8     月    14    日


司法院資訊處製作；財團法人民間司法改革基金會備份。
